---
title: "English Grammar"
author: "Ajay Koli"
subtitle: "Nalanda Academy"
date: "2022-10-12 (updated on `r Sys.Date()`)"
format: revealjs
editor: visual
execute: 
  echo: false
---

# Simple Present Tense

## Simple Present Tense

```{r}
library(countdown)
countdown::countdown(minutes = 5, top = 0, font_size = "2em")
```

1. वह मोटरसाइकिल चलाता है।

1. वे मांस नहीं भूनते हैं।

1. क्या छात्र अपने शिक्षक को नमस्कार करते हैं?

1. शिक्षक अपने छात्रों की रक्षा नहीं करता है

1. इस तस्वीर में अभिनेता ने अच्छे कपड़े नहीं पहने हैं।

## Simple Present Tense

```{r}
library(countdown)
countdown::countdown(minutes = 5, top = 0, font_size = "2em")
```

1. मोहन प्रत्येक रविवार को कपड़े साफ करता है।

1. बंदर पेड़ के पीछे छिप गया।

1. रानी जवाब भूल जाती है।

1. ड्राइवर शीशा पोंछता है।

1. कुत्ता काटता है।

## Simple Present Tense

```{r}
library(countdown)
countdown::countdown(minutes = 5, top = 0, font_size = "2em")
```

1. मच्छर मुझे परेशान करते हैं।

1. क्या आप अपने बालों को रंगते हैं?

1. हम रोज टहलने जाते हैं।

1. क्या वह किराए पर रहता है?

1. मेरी मां दही में चीनी मिलाती हैं।

## Simple Present Tense

```{r}
library(countdown)
countdown::countdown(minutes = 5, top = 0, font_size = "2em")
```

1. मोबाइल फोन मेरी पढ़ाई में खलल डालता है।

1. चूहा बिल्ली का पीछा करता है।

1. मेरे पापा नाश्ते में अंडे उबालते हैं।

1. क्या वह चिल्लाता है?

1. वह फुटबॉल खेलती है।

## Simple Present Tense

```{r}
library(countdown)
countdown::countdown(minutes = 5, top = 0, font_size = "2em")
```

1. वह नागालैंड का रहने वाला है।

1. वे कार्यालय के कर्मचारियों के बारे में गपशप करते हैं।

1. छात्र शिक्षक पर हंसते हैं।

1. राजनेता देश के बारे में लिखते हैं।

1. वह संगीत नहीं सुनती।







